臺灣板橋地方法院刑事判決　　　　　　　96年度易字第3106號
公　訴　人　臺灣板橋地方法院檢察署檢察官
被　　　告　甲○○
　　　　　　　　　　（現另案於臺灣臺北看守所羈押中）
上列被告因毀損等案件，經檢察官提起公訴（96年度偵字第1778
0 號），被告於準備程序進行中就被訴事實為有罪之陳述，經本
院裁定改行簡式審判程序，判決如下：
    主  文
甲○○無故侵入他人住宅，累犯，處有期徒刑月，如易科罰金
，以新台幣壹仟元折算壹日。又損壞他人之鐵門上之紗窗，足以
生損害於他人，累犯，處有期徒刑月，如易科罰金，以新台幣
壹仟元折算壹日。扣案之自製挫刀貳支沒收。應執行有期徒刑伍
月，如易科罰金，以新台幣壹仟元折算壹日。扣案之自製挫刀貳
支沒收。
    事  實
一、甲○○前於民國90年間，因違反著作權法案件，經臺灣臺北
    地方法院於90年9 月6 日以90年度簡字第2139號判決，判處
　　有期徒刑4 月，如易科罰金，以銀元300 元折算1 日確定，
  　入監服刑後於91年9 月6 日執行完畢（於本案構成累犯）。
    嗣於96年間，因犯加重竊盜、毀損罪，經台灣台北地方法院
    於96年5 月18日以96年度易字第824 號判決，分別判處有期
    徒刑7 月、3 月，執有期徒刑8 月。嗣經裁定減刑為有期徒
    刑3 月又15日、1 月又15日，如易科罰金，均以銀元300 元
    折算1 日，應執行有期徒刑4 月，如易科罰金，以銀元300
　　元折算1 日確定（尚未執行完畢，於本案不構成累犯）。詎
　　其猶不知悔改，竟基於侵入住宅及毀損之犯意，於96年8 月
  　1 日上午11時40分許，侵入臺北縣三重市○○街150 號公寓
    住宅之樓梯間，並在上址4 樓乙○○租屋處門口，欲進入該
    處民宅竊取財物，遂持其所有之自製挫刀共2 支，破壞鐵門
    上方之紗窗，足生損害於乙○○，適此時人在家中之乙○○
    驚覺有異，隨即開門出外查看，而甲○○見此情況，惟恐事
    跡敗露，遂立即往樓下逃逸，並藏匿在附近之三重市○○街
    23 號 樓梯間（此部分侵入住居犯行，未據告訴），俟機離
    開現場，然仍遭隨後接獲報案到場處理之員警，於同日中午
    12時10分許，在三重市○○街56號前予以逮獲，且自甲○○
    身上扣得其所有供前述犯罪使用之自製挫刀2 支（另扣得與
    本案犯罪事實無關之板手1支、鏡子1面、鋁管1支）。
二、案經被害人乙○○訴由臺北縣政府警察局三重分局報請臺灣
    板橋地方法院檢察署檢察官偵查起訴。
    理  由
一、上開犯罪事實，業據被告甲○○先後於警詢、檢察官訊問及
    本院審理時供承不諱，核與證人即告訴人乙○○於先後於警
　　詢、檢察官訊問及本院訊問時證述之情節相符，且有台北縣
  　政府警察局搜索扣押筆錄、扣押物品目錄表各1 份、扣押物
    品照片1 幀、遭毀損之大門上紗窗之照片2 幀、案發現場附
    近路口監視器畫面翻拍照片10幀附卷可憑，足徵被告所為之
    自白核與事實相符，其自白應可採信，是以本件事證已臻明
    確，被告之犯行應堪認定。
二、按所謂「住宅」，乃指人類日常居住之場所而言，公寓亦屬
　　之。至公寓樓下之「樓梯間」，雖僅供各住戶出入通行，然
  　就公寓之整體而言，該樓梯間為該公寓之一部分，而與該公
　　寓有密切不可分之關係，應屬住宅（最高法院76年台上字第
  　2972 號判例可資參照）。 核被告甲○○所為，係犯刑法第
　　306 條第1 項之無故侵入他人住宅罪、第354 條之毀損罪。
  　被告所犯上開2 罪間，犯意各別，行為互殊，應予分論併罰
    。又被告前於90年間，因違反著作權法案件，經臺灣臺北地
    方法院於90年9 月6 日以90年度簡字第2139號判決，判處有
    期徒刑4 月，如易科罰金，以銀元300 元折算1 日確定，入
　　監服刑後於91年9 月6 日執行完畢，有臺灣高等法院被告前
  　案紀錄表1 份在卷足憑，其受有期徒刑之執行完畢後，5 年
　　內故意再犯本件有期徒刑以上之罪，為累犯，應依刑法第47
  　條第1 項之規定加重其刑。爰審酌被告昔有如犯罪事實欄所
    載之前科紀錄，素行不佳，其正值壯年，不思努力向上，竟
    欲行竊而為本件犯行，兼衡其犯罪之目的、手段、所生損害
    ，迄未賠償告訴人之損失，惟犯後坦承犯行等一切情狀，量
    處如主文所示之刑，定其應執行之刑，並均諭知易科罰金之
    折算標準，以示懲儆。
三、扣案之自製挫刀2 支，為被告甲○○所有，供犯本案毀損罪
    所用之物，應依刑法第38條第1 項第2 款規定沒收之。至於
    為警同時扣案之板手1 支、鏡子1 面、鋁管1 支，雖為被告
    所有，惟與本案犯罪事實無關，自不予宣告沒收。
據上論斷，應依刑事訴訟法第273 條之1 第1 項、第299 條第1
項前段條，刑法第306 條第1 項、第354 條、第47條第1 項、第
41條第1 項前段、第38條第1 項第2 款、第51條第5 款，刑法施
行法第1 條之1 ，判決如主文。
本案經檢察官藍海凝到庭執行職務。
中　　華　　民　　國　　96　　年　　12　　月　　18　　日
                      刑事第十庭  法　官  侯志融
以上正本證明與原本無異。
如不服本判決應於送達後10日內向本院提出上訴狀。
                                  書記官  張玉如
中　　華　　民　　國　　96　　年　　12　　月　　18　　日
附錄本案論罪科刑法條全文：
中華民國刑法第306條
（侵入住居罪）
無故侵入他人住宅、建築物或附連圍繞之土地或船艦者，處1年
以下有期徒刑、拘役或3百元以下罰金。
無故隱匿其內，或受退去之要求而仍留滯者，亦同。
中華民國刑法第354條
（毀損器物罪）
毀棄、損壞前二條以外之他人之物或致令不堪用，足以生損害於
公眾或他人者，處2年以下有期徒刑、拘役或5百元以下罰金。
